【裁判字號】    94,易,1907
【裁判日期】    950112
【裁判案由】    竊盜
【裁判全文】
臺灣高雄地方法院刑事判決              94年度易字第1907號
公  訴  人  臺灣高雄地方法院檢察署檢察官
被      告  辛○○
            癸○○
上列被告因竊盜案件，經檢察官提起公訴（94年度偵字第21926
號、笫21985 號、笫23631 號）及移送併辦審理（94年度偵字第
25520 號、笫27120 號、笫94年度速偵字第1464號、笫1487號）
，被告就被訴事實為有罪之陳述，經本院合議庭裁定由受命法官
獨任進行簡式審判程序，本院判決如下：
    主  文
辛○○共同連續竊盜，累犯，處有期徒刑陸月，如易科罰金，以
佰元折算壹日。扣案鑰匙壹支沒收。
癸○○共同連續竊盜，累犯，處有期徒刑陸月，如易科罰金，以
佰元折算壹日。扣案鑰匙貳支沒收。
    事實及理由
一、犯罪事實：辛○○前因違反槍砲彈藥刀械管制條例案件，經
    臺灣高等法院以90年度上訴字第3140號判決判處有期徒刑1
    年，檢察官不服提起上訴，經最高法院以91年度台上字第52
    29號駁回上訴確定；又因違反毒品危害防制條例案件，經本
    院以90年度鳳簡字第691 號判決判處有期徒刑5 月並確定，
    上開2 罪經定應執行刑1 年4 月；復因違反毒品危害防制條
    例，經本院以92年度易字第346 號判決判處有期徒刑3 月並
    確定而接續執行，於民國93年5 月27日縮短刑期假釋出監付
    保護管束，甫於93年8 月29日保護管束期滿，假釋未經撤銷
    以已執行論。癸○○前因違反毒品危害防制條例案件，經本
    院以91年度訴字第3414號判決判處有期徒刑7 月確定，甫於
    93年7 月23日執行完畢，翌日出監。詎辛○○、癸○○均仍
    不思悔改，基於意圖為自己不法所有之概括犯意，而獨自或
    共同為下列行為：(一)辛○○、癸○○二人基於共同犯意聯絡
    ，於94年8 月16日下午4 時許，在高雄縣鳳山市○○路45之
    7 號前，推由癸○○徒手竊取置於車牌號碼WD-7296 號汽車
    內，為毅固工程有限公司所有之電動油壓剪及電鎚鑽各1 把
    ，辛○○則騎乘車牌號碼DPP-011 號機車在旁把風，得手後
    隨即逃離現場，然為壬○○所發現，並記下前開機車之車牌
    號碼後報警處理；(二)辛○○、癸○○二人基於共同犯意聯絡
    ，於94年9 月6 日下午1 時20分許，由癸○○騎乘車牌號碼
    DPP-011 號機車搭載辛○○至高雄縣鳥松鄉○○路段，推由
    辛○○下車徒手搬取置於該路旁，為鳥松鄉公所所有之格柵
    蓋板1 片，得手後置於機車踏板上，然適為林義忠所發現，
    辛○○即丟下上開格柵蓋板於路旁後逃逸，經林義忠記下前
    開機車之車牌號碼後報警處理。嗣於94年9 月16日下午3 時
    45分許，在高雄縣鳥松鄉○○村○○街與應安街口，因辛○○騎乘上開機車搭載癸○○時形跡可疑，為警攔檢查獲；(三)
    辛○○於94年9 月23日中午12時40分許，在高雄縣鳳山市○○路○段212 巷15號旁之防火巷處，獨自徒手竊取文山清境
    大廈所有之鐵門1 扇，得手後置於車牌號碼DPP-011 號機車
    上載離。嗣於同日中午12時50分許，辛○○行經高雄縣鳳山
    市○○路與力行路時為警當場查獲；(四)辛○○於94年10月11
    日中午12時許，在高雄市○鎮區○○街173 號前，因見陳中
    道所有，現由丙○○持有使用之車牌號碼OPV-187 號機車之
    機車鑰匙置於機車上未取下，即獨自以持上開鑰匙發動機車
    之方式竊取上揭機車，並於得手後騎乘機車離去。嗣於94年
    10月13日下午2 時30分許，其因騎乘上開機車，在高雄縣鳳
    山市○○路與北平路口為警查獲；(五)癸○○於94年10月21日
    晚上11時許，在高雄縣鳳山市○○路○段111 號前，獨自以
    其所有之鑰匙插入機車電門鎖發動機車之方式，竊取甲○○
    所有停放路邊車牌號碼ZBP-876 號輕型機車，得手後離去，
    並以之作為其自用之交通工具。嗣於94年11月5 日晚上7 時
    45分許，癸○○騎乘上揭機車途經高雄縣鳳山市○○路與文
    康街口時，經警攔檢當場查獲，並扣得癸○○所有上揭作案
    用機車鑰匙1 把；(六)辛○○於94年11月1 日上午某時，在高
    雄縣鳥松鄉○○路恆山南巷9 號前，獨自以其所有鑰匙插入
    機車電門鎖發動機車之方式，竊取乙○○所有車牌號碼為XW
    B-699 號重型機車，得手後離去。嗣於94年11月4 日上午9
    時40分許，其因騎乘上開機車，在高雄縣鳳山市○○路與國
    興街口為警查獲，並扣得辛○○所有上揭作案用機車鑰匙1
    把；(七)癸○○於94年11月12日中午12時許，在高雄縣鳳山市
    ○○路台電停車場旁，獨自以其所有鑰匙插入機車電門鎖發
    動機車之方式，竊取丁○○○所有車牌號碼VJO-912 號輕型
    機車，得手後離去。嗣於同日下午2 時35分許，癸○○騎乘
    上開機車行經高雄縣鳳山市○○路與國民街口時，形跡可疑
    為警攔檢查獲，並扣得癸○○所有上揭作案用機車鑰匙1 支
    。案經高雄縣政府鳥松鄉公所訴由高雄縣政府警察局仁武分
    局、己○○（文山清境大廈住戶）、丙○○訴由高雄縣政府
    警察局鳳山分局報請臺灣高雄地方法院檢察署檢察官偵查起
    訴及移送併辦審理。
二、認定事實所憑之證據：
  (一)被告辛○○、癸○○於本院審理中之自白（見本院卷笫59、
    67、84頁）。
  (二)被害人壬○○於警詢中之指述及證人林進發於警詢中之陳述
    （見併警(四)卷笫5 至12頁）、高雄縣政府警察局鳳山分局文
    山派出所受理刑事案件報案三聯單、出借機車證明書各1 份
    、照片2 張（以上見併警(四)卷笫14頁、笫16至18頁）。
  (三)告訴人代理人（高雄縣鳥松鄉公所職員）戊○○於警詢中之
    指訴、證人林義忠、林志輝於警詢中之陳述（見警(一)卷笫7
    至15頁）、扣押筆錄、扣押物品目錄表、贓物認領保管單各
    1 份、照片1 幀（以上見警(一)卷笫17至20頁、笫25頁）。
  (四)告訴人（即文山清境大廈住戶）己○○於警詢中之指訴（見
    警(二)卷笫6 、7 頁）、扣押筆錄、扣押物品目錄表、贓物認
    領保管單各1 份、照片2 幀（見警(二)卷笫8、9、11、12頁）
  (五)告訴人丙○○於警詢中之指訴（見警(三)卷笫3 頁）、扣押筆
    錄、扣押物品目錄表、贓物認領保管單、車輛竊盜、車牌失
    竊資料個別查詢報表－查詢車輛認可資料各1 份、照片2 幀
    （以上見警(三)卷笫4 、5 、7 、8 、12頁）。
  (六)被害人代理人王元男（甲○○之子）於警詢中之指述（見併
    警(一)卷笫4 、5 頁）、扣押筆錄、扣押物品目錄表、贓物認
    領保管單、車輛竊盜、車牌失竊資料個別查詢報表－查詢車
    輛認可資料、高雄縣政府警察局車輛、車牌尋獲電腦輸入單
    各1 份、照片2 幀（以上見併警(一)卷笫6 、7 、9 、10、12
    、14頁）。
  (七)被害人乙○○於警詢中之指述（見併警(二)卷笫7 、8 頁）、
    扣押筆錄，扣押物品目錄表，贓物認領保管單、高雄市政府
    警察局苓雅分局車輛車牌協尋電腦輸入單，車輛尋獲電腦輸
    入單，車籍作業系統－查詢認可資料，車輛竊盜、車牌失竊
    個別查詢報表─查詢車輛認可資料各1 份，照片2 幀（以上
    見併警(二)卷笫9 至11頁、笫14至19頁）。
  (八)告訴人莊芳源（丁○○○之夫）於警詢中之指訴（見併警(三)
    卷笫7 、8 頁）、搜索扣押筆錄、扣押物品目錄表、贓物認
    領保管單、車輛竊盜、車牌失竊資料個別查詢報表─查詢車
    輛認可資料、高雄縣政府警察局尋獲電腦輸入單各1 份、照
    片3 張（見併警(三)卷笫9 至11頁、笫13、15、17、18頁）
三、核被告辛○○、癸○○所為，均係犯刑法第320 條第1 項之
    普通竊盜罪。被告二人就上揭事實(一)、(二)之竊盜犯行，有犯
    意之聯絡及行為之分擔，皆為共同正犯。被告二人先後各多
    次竊盜犯行，各時間緊接，方法相同，所犯復為構成要件相
    同之罪名，顯各係基於概括犯意反覆為之，均應依連續犯規
    定論以一罪，並依法加重其刑。又移送併辦之被告辛○○、
    癸○○犯行（即犯罪事實(一)、(五)、(六)、(七)部分），雖未據公
    訴人起訴，然與公訴人起訴書所起訴部分有連續犯之裁判上
    一罪關係，當為起訴效力所及，本院自應一併審理，附此敘
    明。查被告辛○○前因違反槍砲彈藥刀械管制條例案件，經
    臺灣高等法院以90年度上訴字第3140號判決判處有期徒刑1
    年，檢察官不服提起上訴，經最高法院以91年度台上字第52
    29號駁回上訴確定；又因違反毒品危害防制條例案件，經本
    院以90年度鳳簡字第691 號判決判處有期徒刑5 月並確定，
    上開2 罪經定應執行刑1 年4 月；復因違反毒品危害防制條
    例，經本院以92年度易字第346 號判決判處有期徒刑3 月並
    確定而接續執行，於93年5 月27日縮短刑期假釋出監付保護
    管束，甫於93年8 月29日保護管束期滿，假釋未經撤銷以已
    執行論。被告癸○○前因違反毒品危害防制條例案件，經本
    院以91年度訴字第3414號判決判處有期徒刑7 月確定，甫於
    93年7 月23日執行完畢，翌日出監，有臺灣高等法院被告前
    案紀錄表附卷可按，被告二人受有期徒刑之執行完畢，5 年
    以內再犯有期徒刑以上之罪，均為累犯，各依法加重其刑。
    被告二人均有2 種以上刑之加重事由，均應依法遞加重之。
    爰審酌被告辛○○前有違反槍砲彈藥刀械管制條例、毒品危
    害防制條例等前科之素行、被告癸○○有違反麻醉藥品管理
    條例、肅清煙毒條例、毒品危害防制條例等前科之素行，有
    臺灣高等法院被告前案紀錄表附卷可按，被告二人均尚屬年
    輕，不思正途以獲取所需，竟率爾竊取他人之格柵蓋板、鐵
    門、機車、電動油壓剪及電鎚鑽等財物，且為警查獲後仍再
    犯竊盜犯行，所為自應受相當之刑事非難。惟念被告二人犯
    後均坦承犯行，態度尚佳，且所竊之格柵蓋板、鐵門、機車
    均已由被害人或其代理人領回，有贓物認領保管單數紙附卷
    足佐，所生損害已有減輕及被告二人之犯罪動機、目的、手
    段、智識程度、生活狀況，及被告辛○○所竊次數雖較被告
    癸○○多1 次，但被告辛○○學歷較低僅國小畢業，且其中
    1 次竊取機車犯行係持被害人遺留之機車鑰匙竊取，犯罪手
    法相較輕微，另所竊鐵門價值尚非鉅額，並已發還被害人等
    情及被告二人現分別從事貼磁磚、賣檳榔工作，已有正當工
    作，於本院審理時並表示知錯悔改之意，暨起訴檢察官表示
    被告二人犯後態度良好、犯罪手段及所生危害尚非鉅大等一
    切情狀，分別量處如主文所示之刑，並均諭知易科罰金之折
    算標準，以資懲儆。又扣案鑰匙共3 支，並非被告二人「共
    同犯罪」時所用，其中1 支為被告辛○○所有，供被告辛○○就其獨自所犯竊盜機車案件時所用，另2 支為癸○○所有
    ，供被告癸○○就其獨自所犯竊盜機車案件時所用等情，業
    據被告二人分別於本院審理時供承甚詳在卷（見本院笫59、
    83頁），爰各依刑法笫38條笫1 項笫2 款規定，併予宣告沒
    收之。
據上論斷，應依刑事訴訟法第273 條之1 第1 項、第284 條之1
、第299 條第1 項前段，刑法28條、笫56條、第320 條第1 項、
第47條、笫41條笫1 項前段、笫38條笫1 項笫2 款，罰金罰鍰提
高標準條例笫1 條前段、笫2 條，判決如主文。
本案經檢察官庚○○到庭執行職務。
中    華    民    國    95    年    1     月    12     日
                  鳳山刑事第一庭  法  官  林永村
以上正本證明與原本無異。
如不服本判決，應於判決送達後10日內，向本院提出上訴狀。
中    華    民    國    95    年    1     月    12     日
                                  書記官  李祥銘
附錄本判決論罪之法條：
中華民國刑法第320條
(普通竊盜罪、竊佔罪)
意圖為自己或第三人不法之所有，而竊取他人之動產者，為竊盜
罪，處5 年以下有期徒刑、拘役或500 元以下罰金。
意圖為自己或第三人不法之利益，而竊佔他人之不動產者，依前
項之規定處斷。
前二項之未遂犯罰之。


司法院資訊處製作；財團法人民間司法改革基金會備份。
